# 分公司确认的递延所得税资产

提问人：jangyanbo 时间：2016-01-02 21:18:56
陈老师好;分公司如何考虑递延所得税的确认问题呢，如果分公司可以确认递延所得税的话（子公司盈利），在汇算清缴时母公司在亏损且预计未来一定时间内部符合确认递延所得税的情况，在汇总分公司的报表时，母公司是否需要重新考虑递延所得税资产的确认问题呢

回答人：chenyiwei
1 、分公司自身不是企业所得税纳税人，因此不建议在分公司日常核算中考虑递延所得税问题，而是在其总部核算时一并调整确认。
如果基于某种原因（如评价分公司的独立盈利能力）而基于特殊编制基础编制财务报表，则可以基于该特殊基础，在报表中以独立纳税人假设为基础确认所得税费用、应交所得税和递延所得税。 2 、拨付所属资金在实际操作中一般在总部单独的现金流量表中作为投资活动（支付的其他与投资活动有关的现金）。 3 、上级拨入资金理论上符合金融负债的定义，但根据金融工具列报准则第三章的规定，可以列报为权益，一般可以在分公司报表的权益大类下单独设置项目反映。拨付所属资金在总部的单独报表上一般单列为一项非流动资产项目。

提问人：zhs7403 时间：2016-01-03 09:16:54
陈老师，关于您的 3 ，即 37 章三节的权益工具，我理解似乎不同， 3 节说的是清算等情况才满足的。因此是否债务工具更合适？因为母公司调拨给分公司资金可以随时要求划回来，不是清算才划回来？

回答人：chenyiwei
这当然是符合金融负债定义的，但任何一个会计主体不可能只有资产、负债而没有权益。所以必须把要求权最为劣后的金融负债当作权益来列报。这种情况下可以参照发行方仅在清算时才有义务向另一方按比例交付其净资产...